# 关于海外公司分配利润如何进行外币报表折算

提问人：s6sj4u 时间：2023-05-12 16:02:38
陈老师好!我公司的海外子公司（本位币：欧元）于 2023 年 4 月进行了利润分配，分配的是历史上 10 年左右的利润。这笔未分配利润在进行外币报表折算时我们的想法是期末未分配利润=期初未分配利润+本月净利润折算的人民币金额-利润分配*选定的折算汇率，这个利润分配的折算汇率应如何选定？假如 2023 年 4 月我公司利润表折算汇率为7.4945，资产负债表折算汇率为7.6361，宣布分配利润当天为7.5999。是应该选择7.4945还是7.5999或者是采用其他的汇率？谢谢！

回答人：chenyiwei
利润分配事项是存量权益的减少，因此对境外子公司分配利润事项的折算汇率，应为截至分配时点（即子公司股东会作出分配决议，相应确认应付股利的时点）上“未分配利润”的加权平均汇率，即【（折算后的期初未分配利润+按期初至分配日加权平均汇率折算后的期初至分配日净利润）/（期初未分配利润原币金额+本期净利润原币金额）】。根据该折算汇率折算所减少的子公司留存收益金额。经过该处理后，该子公司的未分配利润项目的加权平均折算汇率不变。